# 无形资产摊销问题

提问人：dayuhui@126.com 时间：2015-01-26 19:05:06
请教陈版主， 2013 年 6 月份A公司与B公司共同出资成立C公司，A公司用药品生产许可证作价投资，价值为 3000 万元，占40%，B企业现金出资 7500 万元，公司C账面形成无形资产 3000 万元，请问这 3000 万元生产许可证形成的无形资产 2013 年、 2014 年需要摊销吗？改生产许可证无使用年限，如果需要摊销，那么摊销年份如何确定？

回答人：chenyiwei
这属于如何判断无形资产使用寿命的问题。一般理解此类无形资产的使用寿命是有限的，即最长不超过对应药品的预计市场寿命。

回答人：chenyiwei
另外注意一点：要关注此处的“药品生产许可证”是否依法可以转让，否则有违规嫌疑。